臺灣臺中地方法院刑事裁定
110年度聲字第3355號
公  訴  人  臺灣臺中地方法院檢察署檢察官
被      告  鄭丞祐


            蔡玟玟


            黃光偉


上三人共同
選任辯護人  林志澔律師
即 聲 請人            
上列聲請人因被告等詐欺等案件（本院106 年度訴字第653 號）
，聲請交付法庭錄音光碟，本院裁定如下：
    主    文
聲請人於繳付相關費用後，准予轉拷交付本院106 年度訴字第65
3 號案件民國109 年11月5 日、同年12月3日、110年2月4日及同
年3月4日法庭錄音光碟。
    理    由
一、聲請意旨略以：鈞院下列審理程序之筆錄分別似有以下誤繕
    之情形：
　㈠民國109年11月5日審理程序之筆錄第29行第7行：「（請提示
    同上卷第10頁並告以要旨）……」
　㈡109年12月3日審理程序之筆錄：第43頁第14行：「……以及跟
    鄭承祐的關係為何？」　
　㈢110年2月4日審理程序之筆錄第67頁第19-22行：⑴「就證人所
    述，陳佑昌與其見面期間，……而且後來到天璽公司去商議交
    易情形，陳佑昌也沒有再度出場，所以陳佑昌於本件的犯行
    應該可以脫離……」；⑵第68頁第11行；「有向證人從事詐欺
    之行為，也與證人無涉，……」
　㈣110年3月4日審理程序之筆錄：⑴第21頁第17行：「……會簽名
    ，所以我們真的是有給他簽名，而且我也都跟李金再……」；
    ⑵第70頁第18行：「……期分別是在105年1月22日及105年1月2
    6日，匯款金額總……」；⑶第73頁第25行：「……履約保證金跟
    刻心經的錢，看卷內的證據，訂購單是1月23……」；⑷第111
    頁第19行：「……還有緣奇吉祥的生前契約跟心經的部……」
　㈤綜上，為釐清上述審理程序到庭之人所為陳述有無與筆錄記
    載不符之情形，聲請人爰依法院組織法第90之1 條規定，聲
    請鈞院許可交付本案109 年11月5 日下午2時0分、同年12月
    3日下午2時0分、110年2月4日下午2時0分及同年3月4日下午
    2時0分，於刑事第五法庭之審理程序法庭錄音等語。
二、按當事人及依法得聲請閱覽卷宗之人，因主張或維護其法律
    上利益，得於開庭翌日起至裁判確定後6 個月內，繳納費用
    聲請法院許可交付法庭錄音或錄影內容。但經判處死刑、無
    期徒刑或10年以上有期徒刑之案件，得於裁判確定後2 年內
    聲請。前項情形，依法令得不予許可或限制聲請閱覽、抄錄
    或攝影卷內文書者，法院得不予許可或限制交付法庭錄音或
    錄影內容。第一項情形，涉及國家機密者，法院得不予許可
    或限制交付法庭錄音或錄影內容；涉及其他依法令應予保密
    之事項者，法院得限制交付法庭錄音或錄影內容。前三項不
    予許可或限制交付內容之裁定，得為抗告，法院組織法第90
    條之1 定有明文。又法庭錄音錄影及其利用保存辦法第8 條
    亦規定：「當事人及依法得聲請閱覽卷宗之人，因主張或維
    護其法律上利益，聲請交付法庭錄音或錄影內容時，應敘明
    理由，由法院為許可與否之裁定。法院受理前項聲請，如認
    符合聲請人要件，並在聲請期間內提出，且就所主張或維護
    法律上之利益已敘明者，除法令另有排除規定外，應予許可
    。第一項聲請經法院裁定許可者，每張光碟應繳納費用新臺
    幣五十元。持有第一項法庭錄音、錄影內容之人，就取得之
    錄音、錄影內容，不得散布、公開播送，或為非正當目的使
    用。」查聲請人即為被告鄭丞祐、蔡玟玟、黃光偉等人之辯
    護人，聲請交付本院106 年度訴字第653 號案件，109 年11
    月5 日下午2時0分、同年12月3日下午2時0分、110年2月4日
    下午2時0分及同年3月4日下午2時0分之法庭錄音光碟，係為
    核對筆錄內容有無誤繕或漏繕之情形，維護被告鄭丞祐、蔡
    玟玟、黃光偉等人法律上之利益，揆諸上開規定，其聲請要
    無不合，應予准許。
三、依刑事訴訟法第220條，裁定如主文。
中　　華　　民　　國　　110 　年　　10　　月　　19　　日
               刑事第三庭  審判長  法  官  楊萬益
                                   法  官  簡志宇
                                   法  官  蔡宗儒
以上正本證明與原本無異。
如不服本裁定，應於裁定送達後5日內向本院提出抗告狀。(應附
繕本)
                                    書記官 黃聖心
中　　華　　民　　國　　110 　年　　10　　月　　19　　日